# 合并抵消相关问题

提问人：hbwgh 时间：2021-10-07 13:33:10
陈老师好：有一个合并抵消的问题，B公司之前是A公司的并表子公司，在并表期间B对A公司分配股利，后B公司被处置，变为联合营公司，那么在并表期间B公司分配给A公司的股利是否还需要抵消？

回答人：chenyiwei
这些股利分配交易发生在控制关系存续期间，因此仍应抵销。当然如果在处置日时点仍有应收/应付股利尚未结清的，则尚未结清的应收股利就无需继续抵销，而是体现为一项合并集团对外债权。